【裁判字號】    95,交聲,293
【裁判日期】    950620
【裁判案由】    聲明異議
【裁判全文】
臺灣臺中地方法院交通事件裁定       95年度交聲字第293號
原處分機關  交通部公路總局臺中區監理所豐原監理站
聲明異議人
即受處分人  甲○○
上列受處分人因違反道路交通管理處罰條例案件，對於交通部
公路總局臺中區監理所豐原監理站中華民國95年4月13日所為之
處分（原處分案號：豐監稽違字第裁63─000000000號），聲明
異議，本院裁定如下：
    主  文
異議駁回。
    理  由
一、原處分機關略以：受處分人甲○○駕駛車號E9-4719號自用
    小客車，於民國95年3月1日17時25分許，在彰化市○○路與
    中彰路口，因「1.直行車佔用最外側轉彎專用車道；2.使用
    註銷駕駛執照駕車」之違規事實，經彰化縣警察局交通隊員
    警掣單舉發，受處分人於應到案日前向原處分機關提出申訴
    ，經原處分機關調查後仍認受處分人有前開違規行為，乃依
    道路交通管理處罰條例第四十八條第七款、第二十一條第一
    項第六款之規定，於95年4月13日以豐監稽違字第裁63─000
    000000號裁決書裁處罰鍰新臺幣（下同）9600元整，逾期則
    依裁決書處罰主文裁處，於法並無不合等語。
二、聲明異議人即受處分人則以：因我父親是文盲，做事草率、
    不知利害關係，收到註銷通知單並未告知，加上我長年在外
    工作，直到違規開到紅單才知駕照已過期云云。
三、按汽車駕駛人在設有左、右轉彎專用車道之交叉路口轉彎時
    ，有直行車佔用最內側或最外側或專用車道者，處二百元以
    上六百元以下罰鍰，道路交通管理處罰條例第四十八條第七
    款定有明文。又職業汽車駕駛人，不依規定期限，參加駕駛
    執照審驗者，處一百元以上二百元以下罰鍰；逾期一年以上
    者，逕行註銷其駕駛執照；又汽車駕駛人使用註銷之駕駛執
    照駕駛小型車者，處新臺幣六千元以上一萬二千元以下罰鍰
    ，同條例第二十六條、第二十一條第一項第六款分別定有明
    文。經查：本件受處分人駕駛車號E9-4719號自用小客車於
    上揭時地，確有直行車佔用轉彎車道之違規行為，此為受處
    分人於聲明異議狀所不爭執，並有彰化縣警察局舉發違反道
    路交通管理事件通知書在卷可稽。又受處分人持有職業汽車
    駕駛執照，依同條例第二十六條規定，即應依規定期限參加
    駕駛執照審驗，嗣其因未依指定審驗日期92年12月1日參加
    審驗，逾期一年以上，經交通部公路總局臺中區監理所豐原
    監理站於94年2月1日以豐監逾駕註字第63－d－00000000000
    號汽車駕駛執照註銷處分書逕行註銷其職業駕駛執照，且上
    開註銷處分書於94年2月3日依受處分人之戶籍地址即臺中縣
    沙鹿鎮○○路68巷2號以掛號寄送，因不獲會晤受處分人，
    改由具有辨別事理能力之同居人即受處分人之父親黃德正代
    為收受送達無誤，此有上開註銷處分書、掛號函件回執及法
    務部戶役政連結作業系統提供之受處分人戶籍資料等在卷可
    佐，是上開註銷處分書已合法送達。又上開註銷處分書係屬
    原處分機關所為註銷職業汽車駕駛執照之行政處分，既無重
    大明顯之瑕疵等自始不生效力之事由（行政程序法第一一一
    條參照）存在，即因已送達受處分人而發生效力，在未經撤
    銷、廢止，或因其他事由而失效前，其效力自仍繼續存在（
    行政程序法第一一○條參照）。而受處分人在該註銷處分已
    生效力之95年3月1日，確有持該註銷之職業汽車駕駛執照駕
    駛自用小客車之事實，又為其所不爭執，本件違規事實即已
    明確，則原處分機關依道路交通管理處罰條例第二十一條第
    一項第六款等規定裁處罰鍰，逾期則依裁決書處罰主文規定
    處罰，並無不當，本件異議為無理由，應予駁回。
四、據上論斷，應依道路交通管理處罰條例第八十七條、道路交
    通案件處理辦法第十九條，裁定如主文。
中    華    民    國    95    年    6     月    20    日
                      交通法庭  法  官  林慧貞
上正本證明與原本無異。
如不服本裁定應於送達後五日內向本院提出抗告狀。
                                書記官  張皇清
中    華    民    國    95    年    6     月    22    日


司法院資訊處製作；財團法人民間司法改革基金會備份。
